【裁判字號】    97,上易,1260
【裁判日期】    970828
【裁判案由】    恐嚇
【裁判全文】
臺灣高等法院臺中分院刑事判決        97年度上易字第1260號
上  訴  人
即  被  告  丙○○
上列上訴人因恐嚇案件，不服臺灣彰化地方法院97年度易字第67
0號，中華民國97年5月30日第一審判決（起訴案號：臺灣彰化地
方法院檢察署97年度調偵字第27號），提起上訴，本院判決如下
：
    主  文
上訴駁回。
    犯罪事實
一、丙○○與乙○○係鄰居，丙○○認乙○○尚積欠其機車修理
    費未償還，心生不悅，竟基於恐嚇危害他人生命、身體安全
    之犯意，先後為下列恐嚇犯行：
  (一)於民國 96年9月中旬某日下午4、5時許，至乙○○位於彰化
    縣花壇鄉○○村○○路○段865號住處前，向乙○○恫稱：「
    欠錢不還， 4個小孩要顧好，不然怎樣我也不知道」（臺語
    ）等語，以此加害生命、身體之事恐嚇乙○○，致使乙○○
    心生畏懼而生危害於安全。
  (二)於 96年10月31日下午4時37分許，至乙○○上開住處前，手
    比乙○○，向乙○○恫稱：「不知羞恥，欠錢不還，你們家
    裡的人要注意一點，若發生什麼事情，我不負責」等語（臺
    語），以此加害生命、身體之事恐嚇乙○○，致使乙○○心
    生畏懼而生危害於安全。
二、案經乙○○訴由臺灣彰化地方法院檢察署檢察官偵查起訴。
    理  由
壹、證據能力部分：
    按被告以外之人於偵查中向檢察官所為之陳述，除顯有不可
    信之情況者外，得為證據，刑事訴訟法第 159條之1第2項定
    有明文。是否「顯有不可信之情況」，係由法院依該偵查中
    陳述之外部情況以為判斷。查證人即告訴人乙○○於檢察官
    偵訊中，經諭知證人具結之義務及偽證之處罰並命朗讀結文
    具結後，以證人之身分完整、連續陳述如何遭被告恐嚇之經
    過，檢察官就上開偵查訊問之實施，並無任何違反相關規定
    之瑕疵，且本院審酌證人乙○○斯時距離案發時間較近，記
    憶較深刻清晰，表達較為明確，證人乙○○於偵訊時之證詞
    並無「顯有不可信之情況」，依上開刑事訴訟法之規定應認
    具證據能力。
貳、有罪部分：
一、訊據被告丙○○矢口否認有何上開恐嚇危害安全之犯行，辯
    稱：乙○○前向伊借用機車，但機車損壞，伊牽去修理，乙
    ○○卻不返還伊的機車修理費，伊僅有與乙○○理論，向她
    索討債務，並未出言恐嚇乙○○云云。經查，上開犯罪事實
    ，業據證人即告訴人乙○○於96年11月13日偵查中指證綦詳
    （見他字第1968號卷第17頁），復經證人陳金旺於原審具結
    證稱：「（問：是否認識被告、乙○○？）認識，都是鄰居
    」、（問：你們住得多近？)我與乙○○隔2家」、「（問：
    你是否看過被害人與被告在家門口吵架？)我看過2次」、「
    （問：時間為何？)第1次是96年9月中旬，第2次我記得是96
    年10月31號」、「（問：吵架內容？）被告罵並且手比，第
    1次罵「欠錢不還，4個小孩要顧好，不然怎樣我不知道」（
    臺語)。第2次罵「你們家裡的人注意一點，若發生什麼事情
    ，我不負責」（臺語)」、「（問：你第1次聽到時，你在何
    處？）我在我家門口，當時我聽到聲音就探頭出來看，因為
    聲音很大」、「（問：第2次聽到時，你在何處？)跟上次一
    樣」等語屬實（見原審卷第32、33頁），並有告訴人所提出
    之96年10月31日現場監視器錄影光碟為證，該光碟經原審當
    庭勘驗結果：「被告確於 96年10月31日下午4時37分許，站
    在住處門口以手比著前方講話並停留一陣子」，有原審之勘
    驗筆錄在卷可參（見原審卷第33頁），益徵告訴人及陳金旺
    上開所證確屬真實，堪信被告確有因機車修理費之糾紛，而
    出言恐嚇告訴人。被告空言否認犯行，自不足採信。本件事
    證明確，被告上開犯行均堪認定。
二、被告於本院雖聲請傳訊兩位證人，以證明證人陳金旺案發當
    時正在上班，並未在場，及監視器雖然有拍到其於96年10月
    31日下午4時37分許， 在告訴人住處前面，但並沒有出言恐
    嚇告訴人等情，然被告迄至本案辯論終結前均未查報該兩位
    證人之年籍、住所以供本院傳訊，雖其於 97年8月14日本案
    審理時偕同其夫趙國郎到庭，並聲請訊問趙國郎，以證明告
    訴人雖稱確已返還其5000元（按應係5400元之誤，下同），
    然其並未收到該5000元（本案起因於被告認告訴人尚積欠其
    機車修理費未償還，而告訴人即認其確已返還該修車費予被
    告），及案發當時趙國郎亦有在場，但並未聽到其出言恐嚇
    告訴人等情。查，告訴人之前確有返還5400元予被告等情，
    業據被告於偵查中供認在卷，被告僅係辯稱：上開款項並非
    機車修理費，而係告訴人另向伊借貸的金錢云云（見他字第
    1968號卷第18頁)；又96年9月中旬，趙國郎係站在自家門口
    ，僅被告獨自走到告訴人住處前恐嚇告訴人，另96年10月31
    日，趙國郎並未在場等語，業據證人即告訴人乙○○於偵查
    中證述在卷（見他字第1968號卷第17頁），核與證人趙國郎
    於偵查中供稱： 96年9月中旬、同年10月31日，伊均未到告
    訴人住處等語（見他字第1968號卷第15頁）相符，是趙國郎
    案發當時既未在場，本院認無訊問之必要，附此敘明。
三、核被告上開2次所為，均係犯刑法第305條之恐嚇危害安全罪
    。被告所犯上開 2次恐嚇危害安全罪，犯意各別，應予分論
    併罰。原審以被告罪證明確，適用刑法第305條、第41條第1
    項前段、第 51條第6款，刑法施行法第1條之1之規定，予以
    論罪，並審酌被告之素行尚佳，無任何前科犯行（參卷附臺
    灣高等法院被告前案紀錄表），本件犯罪之動機係導因於機
    車修理費之糾紛，並考量被告之智識程度、犯罪之目的、手
    段、所生之危害，及犯後未能坦承犯行之態度等一切情狀，
    就上開 2次恐嚇犯行，各量處拘役20日，並定應執行刑為拘
    役30日及諭知易科罰金之折算標準，認事用法並無不當，量
    刑亦屬妥適，被告上訴意旨猶執前詞指摘原判決不當，為無
    理由，應予駁回。
據上論斷，應依刑事訴訟法第368條，判決如主文。
本案經檢察官甲○○到庭執行職務。
中    華    民    國    97    年    8     月    28    日
            刑事第十庭    審判長法  官  林  照  明
                                法  官  林  欽  章
                                法  官  蔡  名  曜
上列正本證明與原本無異。
不得上訴。
                                書記官  劉  恒  宏
中    華    民    國    97    年    9     月    3     日
附錄本案論罪科刑法條全文：
中華民國刑法第305條
（恐嚇危害安全罪）
以加害生命、身體、自由、名譽、財產之事，恐嚇他人致生危害
於安全者，處2 年以下有期徒刑、拘役或3 百元以下罰金。


司法院資訊處製作；財團法人民間司法改革基金會備份。
